Inventaris van de archieven van de Raad voor de Luchtvaart en het Bureau Vooronderzoek Ongevallen en Incidenten van de Rijksluchtvaartdienst, 1924-1998 (2000)
Nationaal Archief, Den Haag
- Rijksluchtvaartdienst, Bureau Vooronderzoek Ongevallen en Incidenten, 2.
  - Taken, 2.2.
    - Onderzoek vliegtuigongevallen, 2.2.1.
      - Buitenland, 2.2.1.3.
        - 1976-1980, 2.2.1.3.7.
          - Stukken betreffende het ongeval met de PH-SAD Fokker F27 Friendship en de PH-KFH F27 Friendship op 15 april 1976, te Saint Etienne, Frankrijk, 2491; 1 omslag
          - Stukken betreffende het incident met de PH-DEG Douglas DC-8 op 9 juni 1976, op weg van Damascus, Syrië, naar Bagdad, Irak, 2492; 1 omslag
          - Stukken betreffende het incident met de PH-TVI Boeing 737 op 21 juni 1976, op weg van Napels, Italië, naar Schiphol, 2493; 1 omslag
          - Stukken betreffende het incident met de PH-385 Schleicher Ka-6E op 4 juli 1976 te Himmighausen, Duitsland, 2494; 1 omslag
          - Stukken betreffende het incident met de PH-DEL Douglas DC-8 op 22 augustus 1976 op het vliegveld van München, Duitsland, 2495; 1 omslag
            Met Duitse en Engelse teksten
          - Stukken betreffende het incident met de PH-DNM Douglas DC-9-33 op 5 september 1976, tussen Nice en Geneve gekaapt, 2496; 1 omslag
          - Stukken betreffende het incident met de PH-BUG Boeing 747 op 13 september 1976 bij Zurich, Zwitserland, 2497; 1 omslag
          - Stukken betreffende het incident met de PH-MAO Douglas DC-9-33 op 10 oktober 1976 boven Italië, 2498; 1 omslag
          - Stukken betreffende het incident met de PH-HMN Cessna 182 op 25 november 1976 nabij het vliegveld van Kayseri, Turkije, 1976-1977; 2499; 1 omslag
          - Stukken betreffende het incident met de PH-DTG McDonell Douglas DC-10 op 3 december 1976 tussen Madrid en Lissabon, 1976-1977; 2500; 1 omslag
          - Stukken betreffende het incident met de PH-ILB Beech Baron op 10 maart 1977 op het vliegveld van Exeter, Engeland, 2501; 1 omslag
          - Stukken betreffende het ongeval met de PH-BUF Boeing 747 en de N736PA Boeing 747 op 27 maart 1977, te Tenerife, Spanje, 1977-1992; 2502-2522; 21 omslagen
            Met foto's en met Engelse en Spaanse teksten. Voor audiovisueel materiaal zie inventarisnummer 2924
            - A, stukken van de Raad voor de Luchtvaart, waaronder de uitspraak van de Raad, met bijhorend register 1977-1980, 2502
              Eerste tien stukken ontbreken
            - B, rapport BVO 77-02/06, ter informatie aan de Spaanse autoriteiten 1977, 2503
            - C, sectie M, ter aanvulling op rapport BVO 77-02/06 1977, 2504
            - D, transcripten van communicatiebanden 1977, 2505
            - E, rapport van de National Transportation Safety Board (NTSB) van de Verenigde Staten inzake het ongeval 1978, 2506
            - F, brieven aan de Spaanse autoriteiten ter aanvullende informatie 1978, 2507
            - G, het Spaanse onderzoeksrapport 1978, 2508
            - H, getuigenverklaringen, Rapport van de Airline Pilots Association en een Engelse vertaling van het Spaanse onderzoeksrapport 1977-1978, 2509
            - I, fotomateriaal 1977, 2510
            - J, correspondentie, 1 - 71 1977-1978, 2511
            - K, correspondentie, 72 - 157 1978-1992, 2512
            - L, stukken ten behoeve van het onderzoek, deel I - III 1977-1979, 2513
            - M, stukken ten behoeve van het onderzoek, deel IV - IX 1977-1979, 2514
            - N, stukken ten behoeve van het onderzoek, deel X - XII 1977-1979, 2515
            - O, stukken ten behoeve van het onderzoek, deel XIII - XVI 1977-1979, 2516
            - P, Engelse en wereldwijd verspreide versie van de uitspraak van de Raad voor de Luchtvaart 1979, 2517
            - Q, stukken inzake het onderzoek, de openbare zitting en uitspraak van de Raad voor de Luchtvaart z.j., 2518
            - R, stukken inzake Nederlandse werkbezoeken aan Spanje 1978, 2519
            - S, stukken inzake het Spaanse en het Nederlandse onderzoek 1977-1979, 2520
            - T, stukken inzake de Spaanse onderscheiding van dhr. van Reijsen, de slachtoffers en de communicatie vanuit de verkeerstoren 1977, 2521
            - U, stukken betreffende verschillende onderwerpen die later aan het dossier zijn toegevoegd 1977-1981, 2522
          - Stukken betreffende het incident met de PH-DNW Douglas DC-9 op 8 mei 1977, te Bordeaux, Frankrijk, 2523; 1 omslag
          - Stukken betreffende het ongeval met de PH-542 Glasflugel-Hornet op 23 juni 1977 te Spaichingen, Duitsland, 1977-1978; 2524; 1 omslag
          - Stukken betreffende het incident met de PH-MBG McDonnell Douglas DC-10 op 10 juli 1977 op het vliegveld van Dubai, Verenigde Arabische Emiraten, 2525; 1 omslag
          - Stukken betreffende het ongeval met de PH-418 op 14 september 1977, te Villers-Outreaux, Frankrijk, met eindrapport van het vooronderzoek, 1977-1978; 2526; 1 omslag
          - Stukken betreffende het incident met de PH-DTL McDonnell Douglas DC-10 op 15 oktober 1977, te Madrid, Spanje, 2527; 1 omslag
          - Stukken betreffende het incident met de PH-DEF Douglas DC-8 op 27 oktober 1977, te Caïro, Egypte, 2528; 1 omslag
          - Stukken betreffende het incident met de PH-DNH Douglas DC-9 op 24 februari 1978 op het vliegveld van Heathrow, Engeland, 2529; 1 omslag
          - Stukken betreffende het ongeval met de PH-PLY Piper PA-32R-300 Cherokee Lance op 29 april 1978 te Holly Hill, Engeland, 1978-1980; 2530; 1 omslag
          - Stukken betreffende het ongeval met de PH-524 Club libelle op 4 mei 1978 te Ribiers, Frankrijk, 2531; 1 omslag
          - Stukken betreffende het ongeval met de PH-BNN Beechcraft F33A op 18 mei 1978 nabij vliegveld Gander, Canada, 1978-1980; 2532; 1 omslag
          - Stukken betreffende het incident met de PH-BAB Piper Pa-31-350 op 20 juni 1978 op het vliegveld van Esbjerg, Denemarken, 2533; 1 omslag
          - Stukken betreffende het ongeval met de PH-304 Schleicher Ka-7 op 14 juli 1978 op het vliegveld van Saint-Remy, Frankrijk, 1978-1979; 2534; 1 omslag
          - Stukken betreffende het incident met de PH-RDO Cessna Cardinal op 2 augustus 1978 op het vliegveld van Klagenfurt, Oostenrijk, 2535; 1 omslag
          - Stukken betreffende het ongeval met de PH-UEG Saab 91-A Safir op 21 augustus 1978 op vliegveld Bex, Zwitserland, 1978-1980; 2536; 1 omslag
            Met foto's en met Engelse en Franse teksten
          - Stukken betreffende het ongeval met de PH-KMA Harvard IIB en de AB-910 QJJ Spitfire Mk5 op 21 augustus 1978 op vliegveld Bex, Zwitserland, 1978-1980; 2537; 1 omslag
          - Stukken betreffende het incident met de PH-BRO Piper Turbo Lance op 3 oktober 1978 op vliegveld Antwerpen, 2538; 1 omslag
          - Stukken betreffende het incident met de PH-TVD Boeing 737 op 3 februari 1979 op het vliegveld van Helsinki, Finland, 1979-1980; 2539; 1 omslag
          - Stukken betreffende het incident met de PH-PLX Cessne 210 op 31 mei 1979, te Straatsburg, Frankrijk, 2540; 1 omslag
          - Stukken betreffende het incident met de PH-631 Rolladen-Schneider LS 3 op 28 juli 1979, te Brutinel, Frankrijk, 2541; 1 omslag
          - Stukken betreffende het ongeval me de PH-JBD Cessna F172M op 19 augustus 1979, te Roetgen, Duitsland, met eindrapport van het vooronderzoek, 1979-1983; 2542; 1 omslag
          - Stukken betreffende het incident met de PH-VSL Cessna 172 op 14 september 1979, te Düsseldorf, Duitsland, 2543; 1 omslag
          - Stukken betreffende het incident met de PH-DTC McDonnell Douglas DC-10 op 15 oktober 1979, op weg van Port of Spain, Trinidad en Tobago, naar Lissabon, Portugal, 2544; 1 omslag
          - Stukken betreffende het ongeval met de PH-JAL Cessna 404 titan op 29 januari 1980, te Nantes, Frankrijk, met eindrapport van het vooronderzoek, 1980-1983; 2545; 1 pak
        - 1981-1985, 2.2.1.3.8.
          - Stukken betreffende het incident met de PH-BIR Cessna 172 op 3 januari 1981, te Düsseldorf, Duitsland, 2546; 1 omslag
          - Stukken betreffende het ongeval met de PH-705 Schleicher ASW 20 op 21 juni 1981, te Wankum, met eindrapport van het vooronderzoek, 1981-1983; 2547; 1 omslag
          - Stukken betreffende het ongeval met de PH-MTA Mooney M20 op 11 juli 1981, te Col de Carri, Frankrijk, met eindrapport van het vooronderzoek, 1981-1983; 2548; 1 omslag
          - Stukken betreffende het ongeval met de PH-496 Glasflügel Standard Libelle op 17 juli 1981, te Angers, Frankrijk, met eindrapport van het vooronderzoek, 1981-1982; 2549; 1 omslag
          - Stukken betreffende het ongeval met de PH-487 Pilatus B4 op 12 augustus 1981, te Brienne le C'eau, Frankrijk, met eindrapport van het vooronderzoek, 1981-1982; 2550; 1 omslag
          - Stukken betreffende het incident met de PH-MOL, Fokker F28 Fellowship op 21 november 1981 te Straatsburg, Frankrijk, 2551; 1 omslag
          - Stukken betreffende het ongeval met de PH-VDO Paretenavia P68C nabij Sigottier, Frankrijk, 1981-1998; 2552-2554; 3 pakken
            Zie voor audiovisueel materiaal inventarisnummer 2928
            - A, inspectieschema en log entry's 1981-1994, 2552; 1 pak
            - B, motorboeken 1986-1994, 2553; 1 pak
            - C, correspondentie, inspectiestaten, MOD-staat, certificaten, inspectierapport 1986-1998, 2554; 1 pak
          - Stukken betreffende het ongeval met de PH-509 Standard Cirrus op 22 februari 1982 nabij Blavy, Italië, 1982-1983; 2555; 1 omslag
          - Stukken betreffende het incident met de PH-DTE McDonnell Douglas DC-10 op 17 september 1982 tussen Port of Spain en Curaçao, 2556; 1 omslag
          - Stukken betreffende het ongeval met de PH-TSM Piper Chieftain op 22 december 1982 nabij d' Uchon, Frankrijk, 1982-1984; 2557; 1 omslag
            Met foto's en negatieven en Franse en Engelse teksten. Voor audiovisueel materiaal zie inventarisnummer 2929
          - Stukken betreffende het ongeval met de PH-GON Cessna F.172 M op 14 april 1983 nabij Dissen, Duitsland, 1983-1984; 2558; 1 omslag
          - Stukken betreffende het incident met de PH-DTE McDonnell Douglas DC-10, op 4 juni 1983, te Panama City, Panama, met incident rapport, 2559; 1 pak
          - Stukken betreffende het ongeval met de PH-RAV Piper Warrior II op 20 augustus 1983, te Interlaken, Zwitserland, met begeleidend rapport van het vooronderzoek, 1983-1986; 2560; 1 omslag
          - Stukken betreffende het ongeval met de PH-VSP Cessna 172 en de EC-BKI Aisa I-11 op 25 april 1984, te Castellon, Spanje, met eindrapport van het vooronderzoek, 2561; 1 omslag
            Met Spaanse teksten
          - Stukken betreffende het ongeval met de PH-TWI, Piper Seneca op 1 april 1985 te Biggin Hill, Groot-Brittannië, 2562; 1 omslag
          - Stukken betreffende het ongeval met de PH-KDK, Cessna F172N op 27 april 1985 te Luton, Groot-Brittannië, 1985-1987; 2563; 1 omslag
          - Stukken betreffende het ongeval met de PH-233, Schleicher Rhönlerche en de PH-362, Schleicher K 8B op 25 mei 1985 te Gangelt, Duitsland, 2564; 1 omslag
          - Stukken betreffende het incident met de PH-271, Schleicher K7 op 17 juli 1985 te Besançon, Frankrijk, 2565; 1 omslag
          - Stukken betreffende het ongeval met de PH-553, Grob G-102 Astir op 13 augustus 1985 te Brilon, Duitsland, 1985-1990; 2566; 1 omslag
        - 1986-1990, 2.2.1.3.9.
          - Stukken betreffende het ongeval met de PH-ASU, Piper Chieftain op 25 februari 1986 te Bazel, Frankrijk, 2567; 1 omslag
          - Stukken betreffende het incident met de PH-724, Hoffman Dimona op 27 april 1986 te Wuustwezel, België, 2568; 1 omslag
          - Stukken betreffende het ongeval met de PH-680, Schleicher ASW 20 op 12 mei 1986 te Niederoeblarn, Oostenrijk, 1986-1988; 2569; 1 omslag
          - Stukken betreffende het ongeval met de PH-603, Rolladen-Schneider LS 3 op 10 juni 1986 te Timmersdorf, Oostenrijk, 1986-1991; 2570; 1 omslag
            Met Engelse en Duitse teksten, foto's en negatieven
          - Stukken betreffende het ongeval met de PH-SYA, Piper Lance op 14 juni 1987 te Lausanne, Zwitserland, 1987-1988; 2571; 1 omslag
            Met foto's en Engelse, Duitse en Franse teksten
          - Stukken betreffende het incident met de PH-SRV Piper Arrow op 19 juli 1986, Granville te Frankrijk, 2572; 1 omslag
          - Stukken betreffende het ongeval met de PH-720 Schempp-Hirth Ventus op 4 augustus 1986, Chateaudun te Frankrijk, 2573; 1 omslag
          - Stukken betreffende het incident met de PH-RBA, Robin R 1180 op 11 december 1986 te Antwerpen, België, 2574; 1 omslag
          - Stukken betreffende het incident/ongeval met de PH-BUK, Boeing 747 op 18 november 1987 te Philipsburg, Verenigde Staten, 2575; 1 omslag
            Met uitsluitend Engelse tekst
          - Rapport van de onderzoekscommissie vliegveiligheid betreffende het voorval met de PH-BDE Boeing, 737 op 23 december 1987 te Milaan, Italië, 1988; 2576; 1 omslag
          - Stukken betreffende het voorval met de PH-BOA, Mitsubishi Mu.2B op 4 maart 1988 te Kortrijk, België, 2577; 1 omslag
          - Stukken betreffende het voorval met de PH-AGI, Airbus A310 op 21 april 1988 te Freetown, Sierra Leone, 2578; 1 omslag
          - Stukken betreffende het incident met de PH-BUW, Boeing 747 op 19 mei 1988 te New York, Verenigde Staten, 2579; 1 omslag
          - Stukken betreffende het ongeval met de PH-601, Schleicher ASW 20 op 8 augustus 1988 te Lormes, Frankrijk, met uitspraak van de Raad voor de Luchtvaart, 1988-1989; 2580; 1 omslag
          - Stukken betreffende het ongeval met de PH-KLC Fokker 100 op 5 maart 1989 te Genève, Zwitserland, 1989-1991; 2581-2584; 4 omslagen
            Met foto's, negatieven, Engelse en Franse teksten
            - A, rapport van het vooronderzoek, stukken over het doen van het onderzoek, ingekomen en minuten van uitgaande stukken, conceptversie Zwitsers onderzoeksrapport, 2581
            - B, het Zwitserse onderzoeksrapport, onderzoeksrapporten van Fokker, 2582
            - C, onderzoeksrapportages van Fokker en rapporten van Dowty Rotol Ltd. en EMPA over (de wielen, remmen en banden van) het landingsgestel, 2583
            - D, stukken over de flight recorder data, met transcripties, stukken van Fokker over het landingsgestel, 2584
          - Stukken betreffende het voorval met de PH-BUC, Boeing 747 op 4 augustus 1989 te Singapore, 2585; 1 omslag
          - Stukken betreffende het voorval met de PH-WJO, Mooney M20 en de Airbus A320 op 5 december 1989 te Lille, Frankrijk, 1989-1995; 2586-2587; 2 omslagen
            Met foto's, negatieven, Engelse en Franse tekst
            - A, Franse onderzoeksrapportages, stukken over de voortgang van het Franse onderzoek, rapport van de betrokken piloot W. Ockels met commentaar op het Franse rapport, 2586
            - B, stukken van, aan en betreffende de betrokken piloot W. Ockels, 2587
          - Stukken betreffende het voorval met de PH-BFC, Boeing 747 op 15 december 1989 te Anchorage, Verenigde Staten, 1989-1992; 2588-2590; 1 pak en 2 omslagen
            Met negatieven, met Engelse tekst
            - A, Amerikaanse onderzoeksrapportage, stukken over andere gevallen van incidenten met vulkanisch as, getuigenverklaringen, onderzoeksrapport van de KLM, transcripties flight recorder data, stukken van de KLM over deze vulkanische uitbarsting en de gevaren voor vliegtuigen, 2588; 1 pak
              Met kaarten en negatieven
            - B, Amerikaans onderzoeksrapport, 2589
            - C, onderzoeksrapportages GE Aircraft Engines, editie van Aviation Safety Journal, stukken over vulkaanuitbarsting in Alaska, 2590
          - Stukken betreffende het voorval met de PH-ZCL, Fokker 100 op 17 december 1989 te Kastrup, Denemarken, 1989-1991; 2591-2592; 2 pakken
            - A, stukken betreffende het Deense onderzoek, onderzoeksrapportages van Fokker, 2591
              Met foto's, negatieven en bouwtekeningen
            - B, onderzoeksrapport van Fokker, besprekingsverslagen, stukken over het weer, onderzoeksrapportages van Fokker en van de Deense onderzoekers, 2592
          - Stukken betreffende het incident van de PH-BFB, Boeing 747 op 22 december 1989 te Moskou, Rusland, 2593; 1 omslag
          - Stukken betreffende het ongeval met de PH-BKT, North American Harvard op 4 februari 1990 te Keiheuvel, België, 2594; 1 omslag
            Met foto's, negatieven
          - Stukken betreffende het incident met de PH-KLE, Fokker 100 op 27 februari 1990 te Montpellier, Frankrijk, 2595; 1 omslag
          - Stukken betreffende het ongeval met de PH-EYE, Cessna 210 op 5 april 1990 te Glasgow, Groot-Brittannië, 2596; 1 omslag
            Met foto's, negatieven, met Engelse tekst
          - Stukken betreffende het ongeval met de PH-873, Glaser-Dirks DG-300 op 27 mei 1990 te Horstmar, Duitsland, 2597; 1 omslag
          - Stukken betreffende het incident met de PH-JAC, Piper Warrior op 11 juli 1990 te Helgoland, Duitsland, 2598; 1 omslag
          - Rapport betreffende het incident met de PH-DTD, McDonnell Douglas DC-10 op 18 december 1990 te Victoria, Canada, 1994; 2599; 1 omslag
        - 1991-1995, 2.2.1.3.10.
          - Stukken betreffende het ongeval met de PH-AHK, Boeing 757 op 15 januari 1991 te Londen, Groot-Brittannië, 2600; 1 omslag
          - Stukken betreffende het incident met de PH-271 Schleicher Ka- 7 op 27 april 1991 te Paderborn, Duitsland, 2601; 1 omslag
          - Stukken betreffende het ongeval met de PH-315 Schleicher K 7 op 28 april 1991 te Steinborg, Duitsland, 2602; 1 omslag
          - Stukken betreffende het incident met de PH-BFG, Boeing 747 op 16 juni 1991 te Baltimore, Verenigde Staten, 1991-1992; 2603; 1 omslag
          - Stukken betreffende het incident/ongeval met de PH-815, Grob G-109 op 26 augustus 1991 te Col de Marocaz, Frankrijk, 2604; 1 omslag
          - Stukken betreffende het incident met de PH-BUU, Boeing 747 op 17 oktober 1991 te Houston, Verenigde Staten, 1991-1992; 2605; 1 omslag
          - Stukken betreffende het incident met de PH-BFF, Boeing 747 op 8 december 1991 te Singapore, Singapore, 1991-1992; 2606; 1 omslag
          - Stukken betreffende het incident met de PH-KVB Fokker 50 op 26 november 1992 te Hannover, Duitsland, 1992-1993; 2607; 1 omslag
          - Stukken betreffende het ongeluk met de PH-MBN, McDonnell Douglas DC-10 op 21 december 1992 te Faro, Portugal, 1994-1999; 2608-2636; 22 omslagen en 6 pakken
            Met Engelse en Portugese teksten en met foto's en negatieven
            - A, ingekomen en minuten van uitgaande stukken, met bijlagen 1994 nov-1998, 2608
            - B, ingekomen en minuten van uitgaande stukken, met bijlagen 1993 jun-1994 nov, 2609
            - C, ingekomen en minuten van uitgaande stukken, met bijlagen 1993 feb-aug, 2610
            - D, ingekomen en minuten van uitgaande stukken, met bijlagen 1992 dec-1993 mrt, 2611
            - E, verzoeken om informatie, Faro-nieuwsbrieven van de Anthony Ruys Stichting, 2612
            - F, Engelse vertaling van het Portugese onderzoeksrapport, 2613
            - G, bijlagen bij het Portugese onderzoeksrapport, 2614
            - H, eindversie Portugees onderzoeksrapport, 2615
            - I, mastercopy werkmap BVOI, 2616; 1 pak
            - J, getuigenverklaringen (in Engelse vertaling), 2617
            - K, Nederlands commentaar op het Portugese onderzoeksrapport (mastercopy BVOI), 2618; 1 pak
            - L, stukken betreffende het weer, 2619
            - M, rapport van T. Fujita genaamd Spearhead echo and downburst near the approach end of a John F. Kennedy Airport runway, New York City, 2620
            - N, rapport van H. Haverdings genaamd Windshear analysis using flight data from the DC-10 crash at Faro Airport, 2621
            - O, werkmap BVOI, 2622; 1 pak
            - P, stukken van, aan en betreffende de Anthony Ruys Stichting, 2623
            - Q, besprekingsverslagen, diverse correspondentie, getuigenverklaringen en andere stukken van de vereniging van slachtoffers van deze ramp, persberichten, stukken van het ministerie van Verkeer en Waterstaat, transcripties flight recorder data, stukken over het weer, 2624; 1 pak
            - R, rapport van W. van Staveren genaamd Comments and Questions for the Biemond Board of Investigation, Part 1, 2625
            - S, Portugees luchtweerkundig onderzoeksrapport, 2626
            - T, Portugees technisch onderzoeksrapport, 2627
            - U, conceptversie Portugees onderzoeksrapport, 2628
            - V, Engelse vertaling van de conceptversie van het Portugese onderzoeksrapport, 2629
            - W, rapport met de flight recorder data, 2630
            - Vervallen, 2631
            - Y, foto's, 2632; 1 pak
              Met negatieven, enkele tekeningen en grafieken
            - Z, Proces Verbaal 1, 2633
            - Z, Proces Verbaal 2, 2634
            - Z, Proces Verbaal Bijlagen, 2635; 1 pak
            - Processen-verbaal van verhoren van de passagiers en ingevulde vragenlijsten, 2636; 1 pak
          - Stukken betreffende het ongeval met de PH-KXL Fokker 100 op 5 maart 1993 te Skopje, Macedonië, met eindrapport van het vooronderzoek, 1993-1997; 2637-2650; 15 omslagen
            Met Engelse en Macedonische tekst. Voor audiovisueel materiaal zie inventarisnummers 2929 - 2941, 2943
            - A, onderzoeksrapport, afgelegde verklaringen en eindrapport van het vooronderzoek 1993, 2637; 2 omslag
            - B, eindrapport van het vooronderzoek en het eerste Macedonische rapport 1993-1996, 2638; 1 omslag
            - C, afgelegde verklaringen en correspondentie 1993-1994, 2639; 1 omslag
            - D, documentatie betreffende het vliegtuig, de vlucht en de bemanning 1993, 2640; 1 omslag
              Met Engelse en Macedonische tekst
            - E, stukken betreffende het technisch logboek 1993, 2641; 1 omslag
            - F, correspondentie en aanvullende documentatie 1993-1994, 2642; 1 omslag
            - G, correspondentie en stukken betreffende het opstellen van het definitieve onderzoeksrapport 1993-1997, 2643; 1 omslag
            - H, documentatie betreffende 'cold weather' condities 1993-1994, 2644; 1 omslag
            - I, documentatie betreffende 'cold weather' condities 1993, 2645; 1 omslag
            - J, stukken betreffende de flight recorders 1993, 2646; 1 omslag
            - K, stukken betreffende DFDR 1993, 2647; 1 omslag
            - L, stukken betreffende de PH-KXL afkomstig van Fokker Aircraft Services, afdeling Luchtwaardigheid 1993, 2648; 1 omslag
            - M, Basic operations manual and training manual 1993, 2649; 1 omslag
            - N, foto's en negatieven 1993, 2650; 1 omslag
          - Stukken betreffende het incident met de PH-KSH Saab340 op 5 maart 1993 te Bristol, Groot-Brittannië, 2651; 1 omslag
          - Stukken betreffende het voorval met de PH-BUN, Boeing 747 op 16 mei 1993 te Los Angeles, Verenigde Staten, 2652; 1 omslag
          - Stukken betreffende het ongeval met de PH-ANU, Piper Warrior op 23 mei 1993 te Theodul gletscher, Zwitserland, 2653; 1 omslag
            Met Duitse en Engels tekst
          - Stukken betreffende het incident met de PH-BFA Boeing 747 op 24 mei 1993 te Sydney, Australië, 1993-1994; 2654; 1 omslag
          - Stukken betreffende het ongeval met de PH-GJD, Piper Seneca op 26 oktober 1993 te Grauholz, Zwitserland, 1993-1994; 2655; 1 pak
          - Stukken betreffende het ongeval met de PH-SBP, Piper Arrow op 8 januari 1994 te Straatsburg, Frankrijk, 2656; 1 omslag
          - Stukken betreffende het ongeval met de PH-AVH Fokker 50 op 28 mei 1994, te Cucuta, Colombia, 1994-1995; 2657; 1 omslag
          - Stukken betreffende het ongeval met de PH-272, Schleicher K 7 op 28 juli 1994 te Breitscheid, Duitsland, 2658; 1 omslag
          - Stukken betreffende het ongeval met de PH-NZD Sikorsky S.61N op 31 juli 1994 te Zagreb te Kroatië, 2659; 1 omslag